臺灣板橋地方法院刑事判決　　　　　　　96年度易字第2322號
公　訴　人　臺灣板橋地方法院檢察署檢察官
被　　　告　甲○○
　　　　　　　　　　(現羈押於臺灣臺北看守所)
上列被告因竊盜等案件，經檢察官提起公訴（九十五年度偵字第
二三一七四號），被告就被訴事實為有罪陳述，本院改行簡式審
判程序審理，判決如下：
    主  文
甲○○無故侵入他人住宅，累犯，處有期徒刑月，如易科罰金
，以新臺幣壹仟元折算壹日，減為有期徒刑壹月又拾伍日，如易
科罰金，以新臺幣壹仟元折算壹日；又攜帶兇器竊盜，累犯，處
有期徒刑拾月，減為有期徒刑伍月，如易科罰金，以新臺幣壹仟
元折算壹日；應執行有期徒刑陸月，如易科罰金，以新臺幣壹仟
元折算壹日。
    事  實
一、甲○○前因竊盜案件，經本院於民國九十四年十二月二十七
    日以九十四年度易字第七二七號判決判處有期徒刑六月確定
    ，於九十六年一月四日易科罰金執行完畢；詎猶不知悔改，
    復意圖為自己不法所有、侵入住宅之犯意，於九十六年四月
    初某日下午之日間，以徒手推門之方式，侵入陳明仁所有交
    由乙○○管理，平日供工人居住，假日則供陳明仁休閒居住
    使用，位於臺北縣三峽鎮五寮四十一之十號之住宅內，並以
    在該處取得非其所有之螺絲起子一把，將鋁窗之玻璃拆卸後
    ，竊取上址住宅內之鋁門窗五扇，得手後旋即逃逸。嗣於九
    十六年四月十一日下午一時三十分許為乙○○在上址巡視時
    發覺報警，經警在上址現場留下之玻璃上採得指紋，並送請
    內政部警政署刑事警察局鑑驗結果，發現與甲○○指紋卡之
    右食指指紋相符，始循線查知上情。
二、案經乙○○訴由臺北縣政府警察局三峽分局移送臺灣板橋地
    方法院檢察署檢察官偵查起訴，本院改行簡式審判程序審理
    。
    理  由
一、訊據被告甲○○對於上揭侵入住宅、竊盜等犯行均坦承不諱
    ，核與告訴人乙○○於警詢、偵查及本院審理中之證詞相符
    合，並有證人即採證之警員吳文憲於本院審理中之證詞可按
    ，復有卷附內政部警政署刑事警察局九十六年五月二十九日
    刑紋字第0960076862號鑑驗書一份足稽，被告之自白與事實
    相符，本件事證明確，被告犯行堪以認定，應依法論科。
二、按所謂住宅，衹須為人所居住之處所為已足，即人類日常居
    住之場所而言，此有最高法院七十六年台上字第二九七二號
    判例可供參照；次按刑法第三百二十一條第一項第三款之攜
    帶兇器竊盜罪，係以行為人攜帶兇器竊盜為其加重條件，此
    所謂兇器，其種類並無限制，凡客觀上足對人之生命、身體
    、安全構成威脅，具有危險性之兇器均屬之，且祇須行竊時
    攜帶此種具有危險性之兇器為已足，並不以攜帶之初有行兇
    之意圖為必要。螺絲起子為足以殺傷人生命、身體之器械，
    顯為具有危險性之兇器，此亦有最高法院七十九年台上字第
    五二五三號判例可供考查。是核被告無故侵入上址住宅，所
    為係犯刑法第三百零六條第一項之侵入住宅罪、攜帶螺絲起
    子竊盜，所為係犯刑法第三百二十一條第一項第三款之加重
    竊盜罪。起訴書認被告所為係犯刑法第三百二十條第一項之
    竊盜罪，未予詳查被告於竊盜時尚攜帶螺絲起子而為，應有
    誤會，惟起訴書所載之基本事實同一，適用法條應予變更（
    司法院（七十六）廳刑一字第一九八三號司法院法律問題研
    究意見可供參照），再以起訴書尚載被告竊得日立廠牌分離
    式冷氣機二臺、電線、音響、冰箱一臺、電視一臺、沙發一
    座、鐵門二扇、酒櫥一座等物，惟證人乙○○於本院審理時
    結證稱：該處於一月間就有失竊，伊在二月間去巡時，已發
    現音響、冰箱、沙發及電視等物就已經失竊，圍牆之鐵門亦
    於之前就失竊，四月間去巡時，電線僅綑在地上，並未取走
    等語，是被告於四月初進入該址時，上揭物品早已不存在該
    址住宅內或未失竊，是應無可能為被告所竊得，再以冷氣機
    是否為被告所竊得，亦無相關證據足資證明，起訴書事實欄
    所載被告竊得之物應予限縮。被告所犯上揭侵入住宅、加重
    竊盜等罪，犯意各別，行為互殊，應予分論併罰。被告曾因
    竊盜案件，經本院於九十四年十二月二十七日以九十四年度
    易字第七二七號判決判處有期徒刑六月確定，於九十六年一
    月四日易科罰金執行完畢，此有臺灣高等法院被告前案紀錄
    表乙紙附卷可稽，於五年以內再故意犯本件有期徒刑以上之
    罪，應依刑法第四十七條第一項之規定論以累犯，並加重其
    刑。爰審酌被告，年輕識淺，為圖小利，攜帶兇器竊取他人
    住宅內之鋁窗，已影響他人居住安寧及社會秩序，所竊得之
    財物價值非鉅，犯罪後已經坦承犯行，態度良好等一切情狀
    ，分別量處如主文所示之刑，並諭知易科罰金之折算標準，
    並定其應執行刑。再被告犯罪時間均係在九十六年四月二十
    四日之前，合於中華民國九十六年罪犯減刑條例之規定，均
    應依該條例第二條第一項第三款規定，各減其宣告刑二分之
    一。末查，未扣案螺絲起子一把，係供被告犯罪所用之物，
    惟非被告所有，業據被告供明在卷，因於刑法第三十八條第
    一項第二款之規定不合，爰不為沒收之諭知，附此敘明。
據上論斷，應依刑事訴訟法第二百七十三條之一第一項、第二百
九十九條第一項前段，刑法第三百零六條第一項、第三百二十一
條第一項第三款、第四十七條第一項、第五十一條第五款、第四
十一條第一項前段，中華民國九十六年罪犯減刑條例第二條第一
項第三款、第七條、第九條、第十條，判決如主文。
本案經檢察官馬中人到庭執行職務。
中　　華　　民　　國　　96　　年　　12　　月　　14　　日
                  臺灣板橋地方法院刑事第十八庭
                  　　　　　  法　官  王綽光
以上正本證明與原本無異
如不服本判決應於送達後10日內向本院提出上訴狀（應附具理由
及繕本）
                              書記官　許清秋
中　　華　　民　　國　　96　　年　　12　　月　　17　　日
附錄本案論罪科刑法條全文：
中華民國刑法第306條
（侵入住居罪）
無故侵入他人住宅、建築物或附連圍繞之土地或船艦者，處一年
以下有期徒刑、拘役或三百元以下罰金。
無故隱匿其內，或受退去之要求而仍留滯者，亦同。
中華民國刑法第321條
犯竊盜罪而有左列情形之一者，處六月以上、五年以下有期徒刑
：
一、於夜間侵入住宅或有人居住之建築物、船艦或隱匿其內而犯
    之者。
二、毀越門扇、牆垣或其他安全設備而犯之者。
三、攜帶兇器而犯之者。
四、結夥三人以上而犯之者。
五、乘火災、水災或其他災害之際而犯之者。
六、在車站或埠頭而犯之者。
前項之未遂犯罰之。
